# 房地产项目购买的土地使用权会计处理

提问人：08zy 时间：2020-11-09 15:49:28
陈老师，：
您好，想咨询一下：一家做销售商品的母公司投资了购买了一块土地，用于建造房地产项目，房地产项目建成后，70%部分自建成 10 年以内不可销售， 10 年以后可销售，30%部分建成之后即可销售，那么购买的土地使用权该怎么核算呢，是按照非房产项目入无形资产，还是按照房产项目，放在开发成本里？

回答人：chenyiwei
建议根据日后直接销售和自持部分的面积比例分摊土地成本，前者计入开发成本，后者计入投资性房地产的成本。
此时的土地使用权不应确认为无形资产。